臺灣臺南地方法院民事判決　九十一年度重訴字第四○三號
　　原　　　告　　合作金庫銀行股份有限公司
　　法定代理人　　丁○○
　　訴訟代理人　　甲○○
　　兼法定代理人　戊○○
　　被　　　告　　丙○○
　　　　　　　　　乙○○
右當事人間請求清償債務事件，本院判決如左：
    主    文
被告應連帶給付原告新台幣貳仟佰萬元及如附表一所示之遲延利息及違約金。
被告應連帶給付原告美金壹拾陸萬伍仟陸佰元及如附表二所示之利息、遲延利息及違
約金，並按給付時以外匯存款或合作金庫銀行股份有限公司掛牌即期賣出匯率折算新
台幣給付之。
訴訟費用由被告連帶負擔。
    事    實
甲、原告方面：
一、聲明：求為判決如主文所示。
二、陳述：
  （一）新台幣部分
        被告品聚企業股份有限公司（以下簡稱品聚公司）於附表一所示借款日，向
        原告借款新台幣（下同）一千三百萬元及一千萬元，並簽立同額借據、本票
        各一紙以為借款憑據，約定利息及違約金之計算方式均如附表一所示，由被
        告戊○○、丙○○、乙○○於民國（下同）九十年六月十九日及同年六月二
        十七日，分別在本票發票人欄簽名為共同發票人，及在借據上簽名為連帶保
        證人，保證對品聚公司之票據、借據、契約及其他一切債務，在三千五百萬
        元範圍內願負連帶償還責任，並同意以本院為第一審管轄法院。
  （二）美金部分
        (1)被告品聚公司於九十年六月二十九日向原告立具「進口遠期信用狀借款契
          約」，約定委原告開發進口遠期信用狀，額度為美金二十萬元（或同值外
          幣），以信用狀項下之匯票票款扣除其自備結匯款後之差額為其向原告借
          款之本金，契約期間自九十年六月二十九日起至九十一年六月二十八日止
          ，遠期信用狀之匯票期限自發票日或原告代理銀行付款之日起算，最長不
          得超過一八○天，借款利息自原告或原告國外代理銀行付款之日起至借款
          到期日止，按原告通知利率支付，原告並得依照原告借入外匯資金成本加
          碼利率隨時調整之。到期不履約時除依照到期日當日原告通知之遠期信用
          狀外幣授信利率與原告基本放款加碼百分之二．五核算之新台幣放款利率
          之較高利率支付遲延利息外，逾期在六個月以內，另按遲延利息百分之十
          ，逾期超過六個月，另按遲延利息百分之二十加付違約金。
        (2)被告品聚公司仍根據上開契約向原告提出二紙開發信用狀申請書，經原告
          開發一八○天遠期信用狀，信用狀號碼如附表，每筆信用狀百分之十金額
          係其自備款，其餘百分之九十均係原告經由國外銀行為其墊款。惟上項開
          狀到期後，經催討，被告品聚公司自押匯日後即未清償，屢經催討仍延不
          償還，被告戊○○、丙○○、乙○○為進口遠期信用狀約定之連帶保證人
          ，約定就品聚公司對原告所負現在及將來一切債務以美金二十萬元為限，
          願負連帶清償責任，爰依法起訴。
三、證據：本票、借據、變更借據契約、連帶保證書各一份，授信約定書四份、放款
    支出傳票、收入傳票各三紙，分戶交易明細表二張、放款帳務資料查詢單三張、
    基本放款利率變動表、金融機構存放款利率摘錄二張，進口遠期信用狀借款契約
    一份、開發信用狀申請書、進口單據到達處理紀錄、遠期信用狀授信紀錄卡各二
    份、外幣短期放款分戶餘額紀錄卡一份、公司變更登記表一份、戶籍謄本三份等
    為證。
乙、被告方面：
    被告均未於言詞辯論期日到場，亦未提出書狀作何聲明或陳述。
    理    由
甲、程序方面：
    本件被告均未於言詞辯論期日到場，核無民事訴訟法第三百八十六條所列各款情
    形，應依原告之聲請，由其一造辯論而為判決。
乙、得心證之理由：
一、本件原告主張之事實，已據提出本票、借據、變更借據契約、連帶保證書各一份
    ，授信約定書四份、放款支出傳票、收入傳票各三紙，分戶交易明細表二張、放
    款帳務資料查詢單三張、基本放款利率變動表、金融機構存放款利率摘錄二張，
    進口遠期信用狀借款契約一份、開發信用狀申請書、進口單據到達處理紀錄、遠
    期信用狀授信紀錄卡各二份、外幣短期放款分戶餘額紀錄卡一份等為證，核屬相
    符，自堪信為真實。
三、按消費借貸之借用人應於約定期限內，返還與借用物種類、品質、數量相同之物
    ，未定返還期限者，借用人得隨時返還，貸與人亦得定一個月以上之相當期限，
    催告返還。遲延之債務，以支付金錢為標的者，債權人得請求依法定利率計算之
    遲延利息，但約定利率較高者，仍從其約定利率。當事人得約定債務人於債務不
    履行時，應支付違約金。民法第四百七十八條、第二百三十三條第一項、第二百
    五十條第一項分別定有明文。次按稱保證者，謂當事人約定，一方於他方之債務
    人不履行債務時，由其代負履行責任之契約。保證債務，除契約另有訂定外，包
    含主債務之利息、違約金、損害賠償及其他從屬於主債務之負擔，民法第七百三
    十九條、第七百四十條亦分別定有明文。又連帶保證為保證人與主債務人連帶負
    債務履行責任之保證，具有連帶債務之性質，依民法第二百七十三條第一項之規
    定，債權人得對債務人中之一人或數人或其全體，同時或先後請求全部或一部之
    給付。本件被告戊○○、丙○○、乙○○為被告品聚公司右開借款之連帶保證人
    ，依法即應對系爭債務負連帶保證責任。從而，原告依消費借貸契約及連帶保證
    契約之法律關係，請求被告應連帶給付如附表一、二所示之借款債權金額及其利
    息、遲延利息及違約金等，為有理由，應予准許。
丁、結論：
    本件原告之訴為有理由，依民事訴訟法第三百八十五條第一項前段、第八十五條
    第二項，判決如主文。
中　　　華　　　民　　　國　　九十一　　年　　　十　　　月　　 十七　　 日
                                  臺灣臺南地方法院民事第三庭
~B法　　　官　林逸梅
右為正本係照原本作成
如對本判決上訴，須於判決送達後廿日內向本院提出上訴狀
中　　　華　　　民　　　國　　九十一　　年　　　十　　　月　　 十七　　 日
~B法院書記官　魏芝雯
~F0
~T40
附表一
┌──┬──────────┬─────────┬──────────┬──────────┐
│編號│借款金額（新台幣）　│債權本金（新台幣）│　遲延利息　　　　　│違約金　            │
│　　│及借款期間　　　　　│　　　　　　　　　│　　　　　          │                    │
├──┼──────────┼─────────┼──────────┼──────────┤
│　　│　　　　　　　　　　│                  │                    │                    │
│    │　　　　　　　　　　│　　　　　　      │　　　　　　　　　　│自九十年十一月三十日│
│    │壹仟參百萬元        │　　　　　　　　　│自九十年十月二十九日│起至九十一年五月二十│
│一  │自九十年六月二十九日│壹仟參佰萬元　　　│起至清償日止，按年息│九日止，按上開利率百│
│    │起至九十一年六月二十│                  │百分之八．九九四計算│分之十，自九十一年五│
│    │九日止              │                  │之利息              │月三十日起至清償日止│
│    │                    │                  │                    │按上開利率百分之二十│
│    │                    │                  │                    │計算之違約金        │
│    │                    │                  │                    │                    │
├──┼──────────┼─────────┼──────────┼──────────┤
│　  │  　　　　　　　　　│　　　　          │　　　　　　　　　　│自九十年十一月二十日│
│    │  　　　　　　　　　│                  │　　　　　　　　　　│起至九十一年五月十九│
│    │壹仟萬元            │                  │自九十年十月十九日起│日止，按上開利率百分│
│二  │民國九十年七月十九  │壹仟萬元          │至清償日止按年息百分│之十，自九十一年五月│
│    │日起至九十一年七月  │                  │之四．九五計算之利息│二十日起至清償日止，│
│    │十九日止            │                  │                    │按上開利率百分之二十│
│    │                    │                  │                    │計算之違約金        │
└──┴──────────┴─────────┴──────────┴──────────┘
附表二
┌──┬────┬─────┬─────┬─────────────────┬───────┐
│編號│開狀日　│信用狀號碼│押　匯　日│ 債權本金（美金）│利息及遲延利息 │違約金　      │
├──┼────┼─────┼─────┼─────────────────┼───────┤
│    │        │          │　　　　　│ 　　　　　　　  │自九十年七月十 │自九十一年一月│
│　　│　　　　│　　　　  │　　      │ 　              │日起至九十一年 │七日起至九十一│
│    │        │          │          │                 │一月六日止，按 │年七月六日止，│
│    │        │          │          │                 │年息百分之七． │按年息百分之九│
│一  │九十年七│1ALLJ2003 │九十年七月│ 美金捌萬貳仟捌佰│六計算之利息； │．七八四之一成│
│    │月六日  │07-1472   │十日      │ 元              │自九十一年一月 │，自九十一年七│
│    │        │          │          │                 │七日起至清償日 │月七日起至清償│
│    │        │          │          │                 │止，按年息百分 │日止，按年息百│
│    │        │          │          │                 │之九．七八四計 │分之九．七八四│
│    │        │          │          │                 │算之遲延利息   │之二成計算之違│
│    │        │          │          │                 │               │約金　　　　　│
├──┼────┼─────┼─────┼─────────────────┼───────┤
│    │        │          │          │                 │自九十年七月十 │自九十一年一月│
│    │        │          │          │                 │六日起至九十一 │十三日起至九十│
│    │        │          │          │                 │年一月十二日止 │一年七月十二日│
│    │        │          │          │                 │，按年息百分之 │止，按年息百分│
│    │        │          │          │                 │七．一計算之利 │之九．七八四之│
│二  │九十年七│1ALLJ2003 │九十年七月│ 美金捌萬貳仟捌佰│息；自九十一年 │一成，自九十一│
│    │月十二日│16-1472   │十六日    │ 元              │一月十三日起至 │年七月十三日起│
│    │        │          │          │                 │清償日止，按年 │至清償日止，按│
│    │        │          │          │                 │息百分之九．七 │年息百分之九．│
│    │        │          │          │                 │八四計算之遲延 │七八四之二成計│
│    │        │          │          │                 │利息           │算之違約金    │
│    │        │          │          │                 │               │　　          │
└──┴────┴─────┴─────┴─────────────────┴───────┘
